【裁判字號】    96,訴,2724
【裁判日期】    970118
【裁判案由】    損害賠償
【裁判全文】
臺灣臺中地方法院民事判決  96年度訴字第2724號
原      告  丁○○
被      告  甲○○
    兼
法定代理人  丙○○
            乙○○
上列當事人間請求損害賠償事件，經本院於民國96年11月14日言
詞辯論終結，判決如下：
    主    文
被告應連帶給付原告新台幣肆拾貳萬肆仟玖佰柒拾伍元及自民國
九十六年十月二十三日起至清償日止，按年利率百分之五計算之
利息。
訴訟費用由被告負擔二分之一，餘由原告負擔。
原告其餘之訴駁回。
本判決原告勝訴部分得為假執行。
原告其餘假執行之聲請駁回。
    事實及理由
壹、原告訴之聲明：
一、被告應連帶給付原告新台幣（下同）824,975元，並自起訴
    狀繕本送達被告翌日（即96年10月23日）起至清償日止，按
    年利率5%計算之利息。
二、願供擔保，請准宣告假執行。
貳、事實摘要：
一、原告起訴主張略以：民國96年2月2日下午15時30分許，原告
    騎自行車行經大里橋，沿路靠在右側路肩行駛，詎被告甲○○（79年7月5日生）無照騎車不慎超越機車專用道，由後擦
    撞原告自行車，致原告倒地受傷，右股骨頸骨折、右側遠端
    橈骨骨折，爰依民法第184條第1項、第187條第1項，請求被
    告負損害賠償責任，包括下列各項目：醫藥費14920元；交
    通費6900元；飲食費1600元；醫療用品1555元，且原告所受
    傷勢嚴重，影響行動自由，精神上十分痛苦，爰請求精神上
    損害賠償800000元。
二、被告則以：被告甲○○所騎乘機車僅右把手與原告自行車左
    把手處擦撞，原告高齡70仍騎腳踏車於交通繁忙之大里橋，
    應屬與有過失。被告對於原告請求除精神損害部分外（總計
    24975元），均不爭執，願意給付，且在本件訴訟前即已先
    代原告支付住院費用34200元等語置辯。並聲明：請求駁回
    原告之訴。
參、法院之判斷：
一、原告前述主張，業據其提出事故現場及機車照片6紙、道路
    交通事故現場圖、診斷證明書2件、原告受傷及治療狀況照
    片4紙、醫療費用收據8張、車資證明23件、醫療用品收據6
    件為證，且為被告所不爭執，自堪信為真正，從而原告此部
    分請求24975元，即屬有據，應予准許。
二、至於被告雖另辯稱原告與有過失，惟為原告否認，且未能舉
    證以實其說，尚難憑採。況查，本件被告甲○○無照騎乘機
    車，且自承當時有沙子飛進眼睛致其不及反應云云，足證本
    件事故之責任，應由被告甲○○負擔；原告騎乘自行車靠道
    路右側行駛，並無違規之處，被告辯稱原告與有過失，不足
    採信。
三、被告又辯稱已代原告支付住院費用34200元，並提出仁愛醫
    院收據一件為證，且為原告所不爭執，自堪信實，惟查，本
    件原告請求之醫療費用損害賠償項目，即未將此部分費用列
    入其中，是不應自原告本件請求中予以扣抵。
四、精神上損害賠償金額之審酌：
    爰審酌原告係台灣水泥股份有限公司之退休法務人員，被告
    甲○○係學生，被告乙○○係中友百貨股份有限公司之行政
    人員，被告丙○○從事服務業（龍巖人本業務員）；原告所
    受傷勢嚴重程度，醫療過程歷經之痛苦，受傷後行動能力受
    損之情形；被告行為後之態度不佳，但願意負擔原告請求中
    除精神上損害賠償部分外，及其他一切情狀，認原告請求
    800,000元，尚屬過高，應予核減為400,000元為適當。
五、又被告乙○○、丙○○為被告甲○○之法定代理人，縱容甲○○無照騎乘機車，監督顯有疏懈，原告請求依民法第187
    條第1項連帶負損害賠償責任，亦屬有據，應予准許。
六、綜上所述，原告之請求在424,975（400,000+24,975＝
    424,975）元及自96年10月23日起至清償日止，按年利率5%
    計算之利息範圍內，於法有據，應予准許。超過部分，則屬
    無據，應予駁回。
七、假執行之宣告：
    本件命被告給付之金額未逾五十萬元，依民事訴訟法第389
    條第1項第5款規定，應依職權宣告假執行。至於原告之訴經
    駁回部分，其假執行之聲請亦失依附，爰併予駁回之。
肆、結論：本件原告之訴為有理由，依民事訴訟法第85第2項、
    第390條第2項，判決如主文。
中    華    民    國    97    年    1    月     18    日
                  民事第三庭    法  官   曹宗鼎
上正本係照原本作成
如對本判決上訴，須於判決送達後20日內向本院提出上訴狀。
中    華    民    國    97    年    1    月     18    日
                                書記官   黃聖心


司法院資訊處製作；財團法人民間司法改革基金會備份。
